臺中高等行政法院裁定
　　　　　　　　　　　　　　　　　　 96年度訴字第00210號
原　　　告　甲○○○
原　　　告　乙○○
上二人共同
訴訟代理人　丁○○
被　　　告　財政部臺灣省中區國稅局
代　表　人　丙○○
訴訟代理人　戊○○
上列當事人間因行政救濟加計利息事件，原告不服財政部中華民
國96年3月20日台財訴字第09600007240號（案號：第00000000號
）訴願決定，提起行政訴訟，本院裁定如下：
    主　文
原告之訴駁回。
訴訟費用由原告負擔。
    理　由
一、按「納稅義務入對於核定稅捐之處分如有不服，應依規定格
    式，敘明理由，連同證明文件，依左列規定，申請復查：一
    、依核定稅額通知書所載有應納稅額或應補稅額者，應於繳
    款書送達後，於繳納期間屆滿翌日起算30日內申請復查。」
    、「滯納金、利息…除本法另有規定者外，準用本法有關稅
    捐之規定。」分別為稅捐稽徵法第35條第1項第1款、第49條
    所明定。又「起訴不合程式或不備其他要件者」，行政法院
    應以裁定駁回原告之訴，行政訴訟法第107條第1項第10款亦
    有明文。
二、本件原告被繼承人李圳恭於民國82年3月30日死亡，原告甲
    ○○○代表全體繼人於同年6月辦理繼承登記，經被告查有
    漏未申報情形，予以核定應納稅額及罰鍰，原告提起行政救
    濟，於86年6月19日確定。嗣經被告就遺產中原列管5年之免
    稅遺產農地復勘時有1筆未繼續作農業使用，乃依行為時農
    業發展條例第31條規定，就全數免稅農地追繳應納稅額1,69
    1,163元。原告甲○○○另又爭執遺產額中遺產債權2,150,
    000元不存在，一併提起訴願，經訴願決定駁回，復提起行
    政訴訟，本院判決駁回，經最高行政法院於92年11月27日以
    92年度判字第1624號判決，關於遺產債權部分發回更審，其
    餘部分（即關於追繳遺產部分）駁回上訴，發回部分經本院
    更審判決駁回原告之訴，原告甲○○○上訴，經最高行政法
    院於94年8月18日以94年度判字第1245號判決駁回上訴而告
    確定（見原處分卷第14至18頁）。被告以原核定稅額繳款書
    之原繳納期限屆滿日為87年5月15日，因上開最高行政法院
    94年度判字第1245號判決駁回上訴確定，被告原查乃就行政
    救濟確定後應納稅額1,691,163元加計行政救濟利息829,114
    元並展延繳納期限至95年1月25日一併發單補徵，該繳款已
    於94年11月15日送達，有繳款書及掛號郵件收件回執附卷（
    見原處分卷第23頁）可稽，依首揭規定，本件行政救濟加計
    利息復查申請之末日為95年2月24日，乃原告甲○○○遲至
    95年3月27日始向被告（彰化分局）提出復查之申請（見原
    處分卷第30頁），已逾申請復查之法定不變期間，復查決定
    因予駁回，訴願決定亦以相同理由，予以駁回，核無違誤。
    原告雖主張依稅捐稽徵法第38條第3項稽徵機關應於收到最
    高行政法院92度判字第1624號判決書正本後十日內加計利息
    填發補徵繳款書一併徵收，被告自應於上開終局判決於92年
    12月9日送達後同年12月19日以前填發補徵稅單通知納稅義
    務人，利息亦僅計自原訂繳納期限87年5月15日之翌日至92
    年12月19日止，扣除復查超過兩個月及訴願超過三個月法定
    期間，前者遲延571日，後者遲延180日，則其利息之計算應
    為87年5月16日起至92年12月19日止計（2,043天－571天－
    180天）/365天×6.55×1,691,163元＝392,100元。被告誤
    以最高行政法院92度判字第1624號判決主文前段廢棄遺產債
    權部分發回本院92年度更一字第46號判決、最高行政法院94
    年8月18日94年度判字第1245號判決始告確定，延至95年11
    月15日才填發補徵上開1,691,163元繳款書並加計息至94年
    11月9日計829,114元即有違法錯誤云云。惟查無論關於追繳
    遺產稅部分抑關於遺產債權部分均關係遺產總額之核定，其
    中一部分未確定，即屬全部未確定，被告因以最高行政法院
    94年度判字第1245號判決駁回上訴確定，始就行政救濟確定
    後應納稅額1,691,163元加計行政救濟利息829,114元並展延
    繳納期限至95年1月25日一併發單補徵，核無違誤，原告主
    張尚有誤會。從而本件原處分核無違誤，訴願決定予以維持
    ，亦無不合。原告之訴不備其他要件，顯非合法，應依首揭
    規定，予以裁定駁回。
三、依行政訴訟法第107條第1項第10款、第104條、民事訴訟法
    第95條、第78條、第85條第1項前段，裁定如主文。
中　　華　　民　　國　　96　　年　　7　　月　　12　　日
                    第三庭審判長法  官　 王茂修
                                法  官   莊金昌
                                法  官   林金本
以上正本證明與原本無異。
如不服本裁定，應於裁定送達後10日內以書狀敘明理由，經本院
向最高行政法院提起抗告（須依對造人數附具繕本）；並應預繳
送達用雙掛號郵票390元（34元及5元郵票各10份)。
中　　華　　民　　國　　96　　年　　7　　月　　12　　日
                                書記官   朱敏諄
